【裁判字號】    90,易,3309
【裁判日期】    901211
【裁判案由】    竊盜
【裁判全文】
台灣台中地方法院刑事判決                          九十年度易字第三三九號
    公  訴  人  台灣台中地方法院檢察署檢察官
    被      告  乙○○
右列被告因竊盜案件，經檢察官聲請簡易處刑（九十年度偵字第一四四六四號），經
本院台中簡易庭認不宜依簡易判決處刑，移送本院刑事庭，本院判決如左：
    主    文
乙○○共同連續竊盜，處有期徒刑陸月，如易科罰金，以佰元折算壹日。
    事    實
一、乙○○基於意圖為自己不法所有之概括犯意，(1)於民國（下同）九十年七月中旬
    某日，在台中市南屯區豐樂公園附近道路旁，見不詳姓名者所有之機車（車牌號
    碼不詳）停放該處，遂以徒手用力掀開前開機車坐墊，伸手進入機車坐墊下方之
    置物箱內，竊取 NOKIA牌8250型銀色行動電話一支，得手後逃逸，嗣並換插其女
    友所申請行動電話門號0000-000000號SIM卡隨身攜帶使用；(2)嗣乙○○承前開犯
    意，並與丙○○（另由公訴人簽移本院併案審理中）共同基於意圖為自己不法所
    有之概括犯意聯絡，於九十年八月九日下午，搭乘由丙○○所駕駛車牌號碼Ｒ五
    －八七三０號自小客車，自彰化縣和美鎮出發前來台中市，於同日晚上八時四十
    分許，抵台中市豐樂公園正門（位於台中市南屯區○○○○路上）附近道路旁，
    即由丙○○坐於前開自小客車內負責把風，乙○○則下車負責行竊，而乙○○則
    以徒手用力掀開前開機車坐墊，伸手進入機車坐墊下方之置物箱內方式，竊取
    甲○○所有置放在車牌號碼ＯＬＢ－四０六號機車置物箱內之米格色手提袋一只
    ｛內有行車執照一張、 PREMIER牌手錶一只（手錶價值約新台幣（下同）三百元
    ）｝；林佳儀所有置放在車牌號碼ＹＩＫ－一七七號機車置物箱內之牛仔布皮
    包一只｛內有汽機車駕駛執照各一張、機車行車執照一張、國民身分證一張、捐
    血榮譽卡一張、郵局金融卡一張、學生證一張、機車保險卡一張、現金九百元、
    行動電話一支（摩托羅拉廠牌 T2688型）｝，得手後，乙○○復轉往豐樂公園後
    門（位於台中市南屯區○○○路上），而丙○○則駕車跟隨在後負責把風，乙○○再以前開方法，竊取丁○○所有置放在車牌號碼ＫＶＦ－三七０號機車置物
    箱內之帆布製背包一只（內有裕毛屋員工證一張、筆記簿一本），得手後，乙○○則將丁○○所有之帆布製背包一只（連同背包內有裕毛屋員工證一張、筆記簿
    一本）攜回丙○○駕駛前開自小客車右前座處放置，並將所竊取之林佳儀所有之
    捐血榮譽卡一張、郵局金融卡一張，及現金九百元藏放其所穿之左腳鞋內，將林
    佳儀所有之行動電話（摩托羅拉廠牌 T2688型）藏放在口袋內，將其餘甲○○所
    有之米格色手提袋一只｛內有行車執照一張、 PREMIER牌手錶一只｝，及林佳儀
    所有之牛仔布皮包一只｛內有汽機車駕駛執照各一張、機車行車執照一張、國民
    身分證一張、學生證一張、機車保險卡一張｝丟棄在台中市○○○○路與永春東
    一路七八八巷口旁空地草叢內。嗣於同日晚上九時十分許，在台中市○○○路（
    豐樂公園後門）路旁，乙○○意圖以前開方法，再行竊取他人財物時，因行跡可
    疑，為警盤查查獲，並在向心南路上查獲坐於前開自小客車駕駛座負責把風之丙○○，嗣並在乙○○所穿左腳鞋內查獲林佳儀所有之捐血榮譽卡一張、郵局金融
    卡一張、現金九百元，及在乙○○所穿褲子口袋內查獲前揭(1) NOKIA牌8250型銀
    色行動電話一支，及林佳儀所有之行動電話（摩托羅拉廠牌 T2688型）一支，始
    查知上情，嗣於翌日（九十年八月十日）上午六時三十分許，乙○○由警方帶同
    在台中市○○○○路與永春東一路七八八巷口旁空地草叢內，尋回乙○○丟棄之
    甲○○所有之米格色手提袋一只｛內有行車執照一張、 PREMIER牌手錶一只｝，
    及林佳儀所有之牛仔布皮包一只｛內有汽機車駕駛執照各一張、機車行車執照一
    張、國民身分證一張、學生證一張、機車保險卡一張｝。
二、案經台中市警察局第四分局移送台灣台中地方法院檢察署檢察官偵查聲請簡易判
    決處刑。
    理    由
一、訊據被告乙○○對於右揭事實，固據其於警、偵訊及本院審理時，坦承不諱，惟
    辯稱：證人丙○○對於右揭事實欄一(2)所示、、之犯行，並不知情云云。
    經查：
  (一)本件被告於九十年七月中旬某日，在台中市南屯區豐樂公園附近道路旁，見不詳
    姓名者所有之機車（車牌號碼不詳）停放該處，遂以徒手用力掀開前開機車坐墊
    ，伸手進入機車坐墊下方之置物箱內，竊取 NOKIA牌8250型銀色行動電話一支，
    嗣並換插其女友所申請行動電話門號0000-000000號SIM卡隨身攜帶使用之情，核
    與被告於九十年八月九日晚上九時十分許，在台中市○○○路（豐樂公園後門）
    路旁，為警查獲時，係將上開 NOKIA牌8250型銀色行動電話一支，隨身攜帶，而
    為警查獲扣案足資佐證，此外並有照片一幀附卷可稽。
  (二)本件被告乙○○夥同證人丙○○於九十年八月九日，在台中市豐樂公園附近竊取
    如事實欄一(2)所示甲○○所有置放在車牌號碼ＯＬＢ－四０六號機車置物箱內
    財物；林佳儀所有置放在車牌號碼ＹＩＫ－一七七號機車置物箱內之財物；
    丁○○所有置放在車牌號碼ＫＶＦ－三七０號機車置物箱內之財物，得手後，被
    告乙○○則將丁○○所有之帆布製背包一只（連同背包內有裕毛屋員工證一張、
    筆記簿一本）攜回丙○○駕駛前開自小客車右前座處放置，並將所竊取之林佳儀
    所有之捐血榮譽卡一張、郵局金融卡一張，及現金九百元藏放其所穿之左腳鞋內
    ，將林佳儀所有之行動電話（摩托羅拉廠牌 T2688型）藏放在口袋內，將其餘甲○○所有之米格色手提袋一只｛內有行車執照一張、 PREMIER牌手錶一只｝，及
    林佳儀所有之牛仔布皮包一只｛內有汽機車駕駛執照各一張、機車行車執照一張
    、國民身分證一張、學生證一張、機車保險卡一張｝丟棄在台中市○○○○路與
    永春東一路七八八巷口旁空地草叢內。嗣於同日晚上九時十分許，在台中市○○○路（豐樂公園後門）路旁，被告乙○○因行跡可疑，為警盤查查獲，並在向心
    南路上查獲坐於前開自小客車駕駛座負責把風之證人丙○○，嗣並在被告乙○○
    所穿左腳鞋內查獲林佳儀所有之捐血榮譽卡一張、郵局金融卡一張、現金九百元
    ，及在被告乙○○所穿褲子口袋內查獲 NOKIA牌8250型銀色行動電話一支，及林
    佳儀所有之行動電話（摩托羅拉廠牌 T2688型）一支，嗣於翌日（九十年八月十
    日）上午六時三十分許，乙○○由警方帶同在台中市○○○○路與永春東一路七
    八八巷口旁空地草叢內，尋回乙○○丟棄之甲○○所有之米格色手提袋一只｛內
    有行車執照一張、PREMIER牌手錶一只｝，及林佳儀所有之牛仔布皮包一只｛內
    有汽機車駕駛執照各一張、機車行車執照一張、國民身分證一張、學生證一張、
    機車保險卡一張｝之情，業據被害人甲○○、林佳儀、丁○○於警訊時指訴明確
    ，並有職務報告一紙、搜索扣押筆錄二紙、現場圖二紙、贓物認領保管收據四紙
    、照片十二幀附卷可稽。
  (三)至於證人丙○○於本院審理時到庭雖證述：被告乙○○竊取被害人甲○○、林佳
    儀、丁○○等三人財物之犯行，伊並不知情云云。惟以，(1)被告乙○○係於九十
    年八月九日下午，搭乘丙○○所駕駛之自小客車，從彰化縣和美鎮前來台中市，
    於同日晚上八時四十許，即直接前往台中市豐樂公園，而被告乙○○隨即在豐樂
    公園正門（位於台中市南屯區○○○○路上）附近道路旁，竊取被害人甲○○、
    林佳儀所有機車置物箱內之財物。嗣轉往豐樂公園後門（位於台中市南屯區○○○路上），竊取被害人丁○○所有機車置物箱內之財物。而被害人丁○○所有之
    帆布製背包一只（內有裕毛屋員工證一張、筆記簿一本），即在丙○○所駕駛之
    自小客車右前座處，為警查獲之情，業據被告乙○○及證人丙○○二人於警、偵
    訊、本院審理及本院九十年度易字第二六八四號案件審理時所供述明確；(2)而被
    告乙○○在豐樂公園後門，竊取被害人丁○○所有財物後，即再度至路旁，意圖
    以前開方法，再行竊取他人財物時，因行跡可疑為警盤查查獲時，隨即在附近向
    心南路路旁，查獲坐於路旁自小客車駕駛座之丙○○之情，業據證人即警員巫嘉
    芳於本院九十年度易字第二六八四號案件審理時證述明確，並有證人巫嘉芳繪製
    之現場圖一紙附於該卷宗內可稽，則以現場圖被告乙○○與證人丙○○分別被查
    獲之位置，及證人巫嘉芳亦證述從證人丙○○停的位子可以看到被告乙○○在做
    什麼等語，則證人丙○○顯係在被告乙○○著手行竊被害人機車置物箱內之財物
    時，駕駛自小客車在旁負責把風，至堪認定；(3)參與，證人丙○○之本院九十年
    度易字第二六八四號竊盜案件，係丙○○夥同綽號「阿彬」者，連續七次，在台
    中市豐樂公園或其附近路旁等處，由丙○○駕駛車牌號碼Ｂ二－三三八六號自小
    客車在旁負責把風，而由綽號「阿彬」者則下手撬開被害人停放路旁機車置物箱
    內之財物之情，此觀之該案起訴書（九十年度偵字第八二六０號）自明。如是，
    以前後二案件之行為態樣，均係丙○○夥同他人共同竊盜，而丙○○均係駕駛自
    小客車在旁負責把風，而上開案件則推由綽號「阿彬」者下手實施竊盜行為，而
    本件則推由被告乙○○下手實施竊盜行為。足見，被告乙○○與證人丙○○二人
    ，係共同基於意圖為自己不法所有之概括犯意聯絡，於九十年八月九日由彰化縣
    和美鎮前來台中市豐樂公園竊取他人機車置物箱內之財物，更堪認定。
  (四)至於被告乙○○與證人丙○○雖一致辯稱：渠等自彰化縣和美鎮至台中市，係為
    了找朋友，因丙○○肚子痛欲上廁所，始將自小客車開至豐樂公園，丙○○下車
    上廁所，被告乙○○亦下車，被告乙○○竊取他人財物，丙○○不知情云云。惟
    以，(1)被告乙○○於，警訊時供述：「｛行竊之後你如何與他（指丙○○）聯
    絡？｝我打電話通知他前來載我離開，大約在九日二十一時十分通知他。」等語
    ，並未提及有關丙○○肚子痛上廁所之情事；嗣被告乙○○於偵訊時供述：「
    他載我到豐樂公園後先走，是過了半小時後我再打電話給他，要他來載我。」、
    「（丙○○載你到豐樂公園何處？）大門口，我下車後他便開車走了，我有看到
    他開車走。」、「（你所偷的一只手提袋是放在他車子何處？）前座，我坐的地
    方，我是開車門將手提袋放進去的，當時丙○○在廁所，當時車子是沒有發動，
    但是沒有鎖。」、「（你有看到他去上廁所？他有無看到你？）有。我有跟他打
    招呼，他說他去上廁所，當時我在側門。」等語，如是，被告乙○○搭乘丙○○
    之自小客車至豐樂公園後，被告乙○○下車，丙○○便將自小客車開走，約過了
    半小時，被告乙○○始打電話叫丙○○至豐樂公園載被告乙○○，是時丙○○始
    告知被告乙○○要去上廁所之情事；嗣被告乙○○於本院審理時則供述：「我
    還沒偷丁○○之前我打電話叫他過來，他過來後，車停好交車鑰匙給我，他說他
    要去上廁所，我就把丁○○偷到的袋子放進車前座，我再去偷別的。」等語，對
    於有關丙○○上廁所之先後順序，與其在偵訊時之供述已然不一致；(2)而證人丙○○於，警訊時證述：「我們到達台中後，因我肚子不舒服，即往豐樂公園（
    後門處）上廁所，到達台中約二十時三十分許。」、「我至廁所約十五至二十分
    鐘，當時到達豐樂公園後，我們兩人同時下車，我跟乙○○說我要去上廁所，乙○○我就不知去那裏了。」等語；嗣於偵訊時證述：「是我載乙○○去的，但
    我去上廁所，後來乙○○打行動電話給我，我才去載他。」、「（為何會跑到豐
    樂公園？）是去上廁所，因在樹德商專處肚子痛想上廁所，我跟乙○○說，所以
    便到豐樂公園上廁所。」、「在潮港城後，我車子停在路邊，便下車去上廁所，
    而乙○○在做什麼我不知道，當時我先下車，車子沒有熄火，鑰匙也未拔，上完
    廁所後我便坐在車上，才剛上車警察便來了。」、「（自始到尾你車子有無移動
    過？）沒有，我直接去上廁所，回來後到車上便被警察查獲。」等語；嗣於本
    院審理時證述：「還沒有到。車是我開的，我開到復興路、樹德、經過大慶火車
    站到豐樂公園上廁所。我在潮港城後面停車，我去上廁所，當時被告乙○○跟著
    下車，我上完廁所，被告在摩托車上面照鏡子，我就上車，我坐上車，警察就來
    了，就把我抓走了。」等語，則證人丙○○所證述之情節，係渠等至豐樂公園後
    門處，丙○○即直接去上廁所，自小客車沒有熄火，鑰匙未拔取，並未離開豐樂
    公園，待上完廁所後，丙○○即回自小客車上，不便刻即為警察查獲。如是，以
    被告乙○○及證人丙○○二人前後所為供、證述而言，就渠等至豐樂公園後，係
    在大門處下車，抑或是在後門處下車；就證人丙○○是否曾駕駛自小客車離去，
    再由被告乙○○打電話叫丙○○回豐樂公園載被告施清富後，丙○○始去上廁所
    ，抑或是渠等至豐樂公園後，丙○○均未離去，便直接去上廁所；就丙○○所駕
    駛之自小客車是否曾熄火，丙○○將車鑰匙交予被告乙○○，抑或是未曾熄火，
    車鑰匙均未拔去交予被告乙○○之情，彼此間亦不一致。是以，被告乙○○與證
    人丙○○二人前開供、證述，顯係事後彼此互相意圖串證所為，均委無足採信。
二、核被告乙○○所為，係犯四次刑法第三百二十條第一項之竊盜罪。被告先後四次
    犯行，時間緊接，犯罪構成要件相同，顯係基於概括之犯意為之，為連續犯，依
    刑法第五十六條之規定以一罪論，並加重其刑。被告乙○○與證人丙○○二人，
    就事實欄一(2)所示、、之犯行，具有犯意聯絡及行為分擔，為共同正犯。
    爰審酌被告素行良好，僅為牟一己之私，恣意與他人共同竊取他人置放在機車置
    物箱內之財物，視他人財物為俎上肉，造成他人損失及不便，且嚴重影響社會秩
    序，並對於證人丙○○所涉情節意圖予以掩飾，不足為取，惟念其犯後尚能坦承
    犯行，態度良好，及所竊取財物，大部分並已由被害人具狀領回等一切情狀，量
    處如主文所示之刑，並諭知易科罰金之折算標準，以資懲儆。
據上論斷，應依刑事訴訟法第四百五十二條、第二百九十九條第一項前段，刑法第二
十八條、第五十六條、第三百二十條第一項、第四十一條第一項前段，罰金罰鍰提高
標準條例第一條前段、第二條，判決如主文。
中      華      民      國    九十      年     十二     月     十一     日
                                台灣台中地方法院刑事第四庭
                                    法  官  顏  世  傑
右正本證明與原本無異。
如不服本判決，應於判決送達後十日內，向本院提出上訴狀。
                 書記官
中      華      民      國    九十      年     十二     月     十一     日
附錄本案論罪科刑法條全文：
刑法第三百二十條第一項：
  意圖為自己或第三人不法之所有，而竊取他人之動產者，為竊盜罪，處五年以下有
  期徒刑、拘役或五百元以下罰金。


司法院資訊處製作；財團法人民間司法改革基金會備份。
